臺灣嘉義地方法院民事判決　九十一年度親字第三二號
　　原　　　告　甲○○
　　被　　　告　乙○○
　　　　　　　　丁○○
　　法定代理人　丙○○○
右當事人間確認親子關係不存在事件，本院判決如左：
    主    文
原告之訴駁回。
訴訟費用由原告負擔。
    事    實
甲、原告方面：
    一、聲明：求為判決：（一）確認被告丁○○與被告乙○○父子之間關係不存在
        。（二）確認被告丁○○與原告間父子關係存在。
    二、陳述：被告丙○○○與被告乙○○乃處於婚姻關係存續中，嗣於民國八十四
        年被告丙○○○即離家出走，並於八十六年間開始與原告同居，後被告丙○○○於八十八年三月二十二日（誤載為二十三日），因與原告同居而產下一
        子即被告取名為丁○○。惟因被告丁○○係被告乙○○、丙○○○婚姻關係
        中受胎而生之子女，乃推定為渠等之婚生子女，為使彼此間親子關係陷於不
        安之狀態得以除去，爰提出本件訴訟。
    三、證據：提出出生證明書、戶籍謄本、鑑定書各一件（均影本）。
乙、被告方面：
    一、聲明：求為判決：如主文所示。
    二、陳述：被告乙○○、丙○○○二人目前均未提起否認子女之訴，現婚姻關係
              仍存續中，惟被告乙○○、丙○○○自八十四年起，就沒有同居過。
丙、本院依職權調閱被告乙○○、丙○○○戶籍資料。
    理    由
一、本件原告起訴主張：被告丙○○○與被告乙○○乃處於婚姻關係存續中，嗣於八
    十四年被告丙○○○即離家出走，並於八十六年間開始與原告同居，後被告丙○○○於八十八年三月二十二日，因與原告同居而產下一子即被告取名為丁○○。
    惟因被告丁○○係被告乙○○、丙○○○婚姻關係中受胎而生之子女，乃推定為
    渠等之婚生子女，為使彼此間親子關係陷於不安之狀態得以除去，爰提出本件訴
    訟，求為判決如聲請所示。被告則以：被告乙○○、丙○○○二人目前均未提起
    否認子女之訴，現婚姻關係仍存續中，惟被告乙○○、丙○○○自八十四年起，
    就沒有同居過等語置辯。
二、按原告之訴，依其所訴之事實，在法律上顯無理由者，法院得不經言詞辯論，逕
    以判決駁回之，民事訴訟法第二百四十九條第二項定有文。復按妻之受胎係在婚
    姻關係存續中者，依民法第一千零六十三條第一項規定，應推定其所生之子女為
    婚生子女，受此推定之子女，惟在夫妻之一方能證明妻非自夫受胎者，得依同條
    第二項之規定，於知悉子女出生之日起，一年內以訴否認之，如夫妻均已逾該法
    定期間而未提起否認之訴，或雖提起而未受有勝訴之確定判決以前，該子女在法
    律上不能不認為夫之婚生子女，無論何人，皆不得為反對之主張（最高法院九十
    年度台上字第七六０號判決參照）。
三、本件被告乙○○、丙○○○自七十六年五月九日結婚，迄今仍為婚姻關係存續中
    ，而被告丙○○○則於八十八年三月二十二日，在嘉義市黃傳益婦產科診所產下
    一子，目前取名為丁○○，惟被告乙○○、丙○○○尚未就被告丁○○提出否認
    子女之訴等情，為兩造所不爭執，復有出生證明書、戶籍資料等件附卷可按，自
    堪信為真實。則被告丁○○之受胎期間既在其生母即被告丙○○○與被告乙○○
    婚姻關係存續中，依法自應推定為被告乙○○、丙○○○之婚生子女。而被告乙○○、丙○○○迄今復未就被告丁○○提起否認子女之訴，顯然被告丁○○在法
    律上不能不認為被告乙○○、丙○○○之婚生子女，揆之前揭說明，無論何人，
    皆不得為反對之主張，是原告提起本件確認之訴，其不安之危險並無從除去，亦
    即無應受判決之法律上利益甚明，乃其據以前情，提起本件確認之訴，顯無理由
    灼然，爰以訴訟判決駁回其訴，並不經言詞辯論而為之。
四、依民事訴訟法第二百四十九條第二項、第七十八條判決如主文。
中　　　華　　　民　　　國　　九十一　　年　　　八　　　月　　二十九　　日
~B臺灣嘉義地方法院家事法庭
~B　　法　官　王漢章
右為正本係照原本作成
如對本判決上訴應於判決送達後廿日向本院提出上訴狀
中　　　華　　　民　　　國　　九十一　　年　　　八　　　月　　二十九　　日
~B　　書記官　李銷勳
